臺灣桃園地方法院刑事判決
111年度易字第275號
公  訴  人   臺灣桃園地方檢察署檢察官 
被      告   林俊傑




上列被告因詐欺案件，經檢察官聲請簡易判決處刑（110年度偵
字第12038號），本院認不宜以簡易判決處刑（原案號：110年度
壢簡字第863號），改依通常程序審理並判決如下：
    主  文
林俊傑無罪。
    理  由
一、聲請簡易判決處刑意旨略以：被告林俊傑可預見將手機門號
    交付他人，可能成為不法集團詐欺他人財物時，供聯繫取信
    所用，進而幫助該不法集團遂行詐欺取財犯行，仍基於縱使
    他人利用其所提供之手機門號實施詐欺取財亦不違其本意之
    幫助詐欺不確定故意，於民國109年3月30日，以新臺幣（下
    同）100元之代價，依不詳之人指示，申辦手機門號0000-00
    0000號（下稱本案門號）SIM卡後交付該不詳之人。嗣該員
    所屬詐欺集團成員取得本案門號SIM卡後，即意圖為自己不
    法之所有，基於詐欺取財之犯意，於附表所示詐欺時間，以
    附表所示詐欺方法使被害人林薏軒陷入錯誤，而於附表所示
    匯款時間將所示匯款金額匯入所示之匯入帳戶，款項並遭提
    領一空。因認被告涉犯刑法第30條第1項、刑法第339條第1
    項之幫助詐欺取財罪。
二、按犯罪事實應依證據認定之，無證據不得認定犯罪事實；檢
    察官就被告犯罪事實，應負舉證責任；不能證明被告犯罪，
    應諭知無罪之判決，刑事訴訟法第154條第2項、第161條第1
     項、第301條第1項前段分別定有明文。是檢察官對於起訴
    之犯罪事實，若不能提出證據使通常一般人不致有所懷疑，
    而得確信起訴之犯罪事實為真之程度，則基於無罪推定原則
    ，應諭知被告無罪（最高法院76年台上字第4986號、92年台
    上字第128號判例意旨參照）。又刑法上之幫助他人犯罪，
    係指就他人之犯罪施加助力，使犯罪易於實施之積極或消極
    行為。
三、公訴意旨認被告涉犯刑法第30條第1項、刑法第339條第1項
    之幫助詐欺取財罪，無非以被害人於警詢之證述、被害人手
    機通話紀錄頁面、被害人與「家探」LINE對話紀錄、轉帳紀
    錄、附表所示匯入帳戶之開戶資料暨交易明細、本案門號之
    通聯調閱查詢單、本案門號預付卡申請書暨身分資料為證據
    。訊據被告固坦承辦理本案門號完畢後，即將SIM卡以100元
    出售他人，惟堅詞否認有何幫助詐欺犯行，並辯稱：當時對
    方請我提供門號，說是要供八大行業使用，不會拿去犯罪，
    我完全不知道他們會拿本案門號去騙錢等語置辯。
四、本院之判斷：
　㈠查被告於109年3月30日中午12時57分有向遠傳電信申請本案
    門號，並於辦理完成後即將本案門號SIM卡交予不詳之人等
    情，業據被告於偵查中供述明確（見偵12038卷第59-60頁）
    ，復有本案門號通聯調閱查詢單、預付卡申請書暨身分資料
    為證（見偵29188卷第121、125-141頁）。次查，被害人於
    附表所示時間遭詐欺集團以所示詐欺方法詐欺，復於附表所
    示匯款時間匯出所示匯款金額至所示匯入帳戶等情，亦據被
    害人於警詢中供述明確（見偵29188卷第61-63頁），並有被
    害人與「家探」LINE對話紀錄、轉帳紀錄及附表所示匯入帳
    戶之開戶資料暨交易明細可憑（見偵29188卷第67-79、83-8
    5、100、105-109、115-119頁）。再查，詐欺集團於109年5
    月17日下午6時22分確有以本案門號撥打到被害人之0000-00
    0000門號，而被害人未接電話等情，有本案門號通聯記錄可
    參（見偵29188卷第65頁）。是上開三情，均堪認定屬實。
　㈡惟查，被害人匯款之時間係於109年5月12日至109年5月13日
    間，且詐欺集團係使用暱稱為「家探」之LINE帳號對被害人
    實施詐欺，而詐欺集團使用本案門號撥打給被害人時係109
    年5月17日下午6時22分（被害人未接聽），且被害人於109
    年5月13日後即未曾再匯出任何款項。另被害人於本院電詢
    時明確供稱：我匯完附表所示之4筆錢後，為了確保我可以
    找到「家探」，「家探」就給我本案門號，後來有人以本案
    門號打給我，我沒接到，之後我就報案了等語（見壢簡卷第
    43-44頁）。是依客觀情狀觀之，本案門號係於詐欺集團詐
    欺犯行完成後始遭用來撥打給被害人，難認本案門號就詐欺
    集團詐欺被害人之犯行有提供助力可言。再者，本院分以函
    詢及請公訴人調取之方式，欲查明暱稱「家探」之LINE帳號
    及暱稱「蘇洪逸」（john000000j）之LINE帳號所綁定之門
    號是否為本案門號，惟函詢部分未能查得結果，且公訴人亦
    當庭表明無法查詢，有本院函、台灣連線股份有限公司函、
    本院準備程序筆錄可稽（見壢簡卷第49、51頁、易卷第47頁
    ），自無從進一步確認本案門號於詐欺集團詐欺被害人時提
    供何種助力。
　㈢綜上所述，依公訴人提供之證據資料，不足使通常一般人就
    被告提供本案門號並因此涉犯幫助詐欺取財罪確信為真實之
    程度，則依前開法條及說明，應認檢察官之舉證尚未完足，
    而無從證明被告犯罪，法院自應對被告為有利之認定諭知無
    罪。　　　
五、據上論斷，依刑事訴訟法第452條、第301條第1項前段，判
    決如主文。
本案經檢察官林郁芬聲請簡易判決處刑，檢察官林奕瑋、劉倍到
庭執行職務。
　　
中　　華　　民　　國　　111 　年　　9 　　月　　30　　日

           刑事第八庭   審判長法　官 許雅婷
　　　　　　　　　
　　　　　　　　　            法  官  郭書綺
　　　　　　　　　
　　　　　　　　　            法  官　葉作航
　　　　　　　　　
以上正本證明與原本無異。
如不服本判決應於收受判決後20日內向本院提出上訴書狀，並應
敘述具體理由。其未敘述上訴理由者，應於上訴期間屆滿後20日
內向本院補提理由書(均須按他造當事人之人數附繕本)「切勿逕
送上級法院」。 

　　　　　　　　　　　　　　　書記官　林希潔
　　　　　　　　　　　　　　　
中　　華　　民　　國　　111 　年　　10　　月　　3 　　日

附表：
時間 詐欺方法 匯款時間 匯款金額 匯入帳戶 109年5月12日 詐欺集團以通訊軟體LINE向被害人林薏軒佯稱可投資獲利，惟需支付代操費，並以本案門號為聯繫方式，致林薏軒陷入錯誤，依指示於右列時間、金額匯款 109年5月12日下午4時36分 1,000 林育聖（經臺灣高等法院臺中分院判決有罪確定）申設之合作金庫銀行帳號0000000000000號   109年5月13日凌晨0時43分 24,363 方思涵（經檢察官為不起訴處分）申設之彰化商銀帳號00000000000000號   109年5月13日下午5時49分 9,000    109年5月13日下午2時59分 29,000 方思涵申設之土地銀行帳號000000000000號